【裁判字號】    89,交訴,47
【裁判日期】    890410
【裁判案由】    公共危險
【裁判全文】
臺灣屏東地方法院刑事判決                          八十九年度交訴字第四七號
    公  訴  人  臺灣屏東地方法院檢察署檢察官
    被      告  甲○○
右列被告因公共危險案件，經檢察官提起公訴（八十九年度偵字第四九九號），本院
判決如左：
    主  文
甲○○服用酒類，不能安全駕駛動力交通工具而駕駛，處拘役參拾日，如易科罰金，
以參佰元折算壹日。
    事  實
一、甲○○於民國八十九年一月十六日晚上十一時許，在屏東縣林邊鄉崎峰村，與友
    人飲用啤酒後，在不能安全駕駛動力交通工具之下，仍自翌（十七）日凌晨零時
    起，駕駛車號ＷＮ－５４４２號自小客車外出，嗣八十九年一月十七日凌晨零時
    二十分許，途經屏東縣佳冬鄉台十七線羌光路段時，為警攔檢查獲。
二、案經屏東縣警察局枋寮分局報請臺灣屏東地方法院檢察署檢察官偵查起訴。
    理  由
一、訊據被告甲○○坦承於前揭時地酒後駕車不諱，惟辯稱：伊在警方欄檢之處所吹
    氣七次，都未顯示酒精濃度云云。然查：現場員警黃紹榮於偵查中證稱：「因當
    時甲○○非常不合作，一直將氣吹至旁邊，並用舌頭頂住吹氣口，造成無法測試
    ，後來將他帶回佳冬分駐所，再讓他吹氣，才完成測試，儀器若吹氣量不足，不
    會顯示聲響，必需吹氣量夠，才會產生聲響，進行檢測」等語。顯然被告當時在
    路邊未按規定吹氣，未能完成檢測，經帶回派出所，始依規定吹氣。故被告所辯
    未測試云云，尚非可採。而被告經警作酒精吐氣濃度測試已達每公升０點七八亳
    克，有酒精濃度測試值乙紙（被告拒在上簽名）在卷可參，又依法務部召開之「
    研商訂定刑法第一百八十五條之三服用毒品，麻醉藥品、酒類或其他相類之物，
    不能安全駕駛交通工具之認定標準」會議研商結果，認該條文所規範係抽象危險
    犯，不以發生具體危險為必要，惟參考德國、美國之標準，對於呼氣已達每公升
    ０‧五五毫克以上，肇事率為一般正常人之十倍，認已達不能安全駕駛之程度，
    有法務通訊第一九三０期可按。被告被查獲時其吐氣所含酒精濃度已逾前揭法務
    部所訂之標準甚多，足認其服用酒類後，已因酒醉不能安全駕駛動力交通工具。
    本案事證明確，被告犯行堪予認定。
二、核被告甲○○所為，係犯刑法第一百八十五條之三之公共危險罪。爰審酌被告酒
    醉之程度、對於公共安全所生之危害、及犯罪後態度等一切情狀，量處如主文所
    示之刑，並諭知易科罰金之折算標準。
據上論斷，應依刑事訴訟法第二百九十九條第一項前段，刑法第一百八十五條之三、
第四十一條，罰金罰鍰提高標準條例第二條，判決如主文。
本案經檢察官楊慶瑞到庭執行職務。
中      華      民      國      八十九      年      四      月    十    日
                                      臺灣屏東地方法院刑事第二庭
                                          法  官    夏金郎
右正本證明與原本無異。
對於本判決如有不服應於收受送達後十日內向本院提出上訴書狀上訴於台灣高等法院
高雄分院並按他造當事人之人數附具繕本。
                                          書記官   謝博興
中      華      民      國      八十九      年      四      月    十    日
附錄論罪法條：
中華民國刑法第一百八十五條之三：
服用毒品、麻醉藥品、酒類或其他相類之物，不能安全駕駛動力交通工具而駕駛者，
處一年以下有期徒刑、拘役或三萬元以下罰金。


司法院資訊處製作；財團法人民間司法改革基金會備份。
